---
output: github_document
---

<!-- README.md is generated from README.Rmd. Please edit that file -->

```{r, include = FALSE}
knitr::opts_chunk$set(
  collapse = TRUE,
  comment = "#>",
  fig.path = "man/figures/README-",
  out.width = "100%"
)
```

# zoningr包

<!-- badges: start -->
<!-- badges: end -->

`zoningr`包主要是实现对中国城乡区划的统计编码数据实现抓取，并提供抓取后的各层级数据集（地市级city、区县级district、乡镇街道级street和村组居委会级neighbor）。

## Installation安装

You can install the released version of `zoningr` from [GitHub](https://github.com/) with:

``` r
# install.packages("devtools")
devtools::install_github("huhuaping/zoningr")
```
## Example示例

This is a basic example which shows you how to solve a common problem:

```{r example,echo=TRUE}
library(zoningr)
## basic example code

data("zone_street")
head(zone_street)
```

## 数据来源

数据集抓取自中国统计局官网 统计用区划和城乡划分代码（2021年）：[链接](http://www.stats.gov.cn/tjsj/tjbz/tjyqhdmhcxhfdm/)。

## 抓取策略

网页分析：

- 开放查询和下载，少有拒绝访问的情形

- 目标文本以html `<table></table>`形式呈现，可以方便地抓取为表格

- 目标页面的`url`地址根据区划代码，呈现很好的规律性




抓取方法：

- 基于`R`工具进行抓取（`httr`和`rvest`包等）

- 分层级抓取，包括：地市级city、区县级district、乡镇街道级street和村组居委会级neighbor。

- 开发了统一的表格抓取函数，例如`get.tbl(url = url_tar, len = 4)`

- 最后两层级的数据量比较大，也可以考虑使用并行计算方法进行抓取。

```{r, echo=TRUE}
library(zoningr)
data("zone_street")
data("zone_neighbor")
n4 <- nrow(zone_street)
n5 <- nrow(zone_neighbor)

print(c(n4,n5))
```
